# 公司以其子公司股权向股东分配的会计处理

提问人：ying0518 时间：2018-05-04 11:25:34
甲公司持有联营企业乙公司25%股权（设立取得），乙公司直接持有某香港上市公司A60%股权，通过其设立在开曼的子公司B持有A公司10%股权， 2017 年，乙公司将B公司持有的A公司的股权以名义对价按各股东持有乙公司股权比例转让给股东。 甲公司通过其在香港设立的子公司丙与B签署股权转让协议，以一港元对价取得市值 7000 万元的A公司股票。 乙公司发生的相关交易应属于不丧失控制权处置部分股权的交易，减少的相应净资产份额冲减股本溢价 6000 万元。 相关会计处理的考虑如下： 这个交易的实质是乙公司以非货币资产对甲公司分配，甲公司合并层面应反映的结果是，按购买日公允价值 7000 万元确认对A公司股权投资，作为可供或交易性金融资产，后续以公允价值量。公允价值（不考虑名义对价）与乙公司减少的净资产份额 6000 万元的差异，作为投资收益。 请教陈版，这样理解是否恰当？ 另外有没有税务专家可以指出这个交易当中是否存在纳税义务？

回答人：chenyiwei
您对会计处理的意见基本合理。税务处理因涉及境外公司，可能较为复杂，建议咨询税务专业人士。